【裁判字號】    98,交聲,2041
【裁判日期】    981001
【裁判案由】    違反道路交通管理處罰條例聲明異議
【裁判全文】
臺灣桃園地方法院交通事件裁定      98年度交聲字第2041號
原處分機關  臺北市交通事件裁決所
異  議  人
即受處分人  甲○○
上列受分人因違反道路交通管理處罰條例案件，對於臺北市交通
事件裁決所中華民國98年7 月23日所為之處分（原處分案號：北
市裁催字第裁22─A1A229873 號），聲明異議，本院裁定如下：
    主  文
異議駁回。
    理  由
一、原處分意旨略以：異議人即受處分人甲○○於民國九十七年
    八月四日中午十二時五十分許，駕駛車牌號碼三一一一—DB
    號自用小客車，行經臺北市○○○路○段五○號處，經臺北
    市政府警察局交通警察大隊舉發「在劃有分向限制線路段迴
    車、違反道路交通安全規則肇事致人受傷」之違規，填製北
    市警交大字第A一A二二九八七三號舉發違反道路交通管理事
    件通知單（下稱舉發單）舉發，嗣經原處分機關於九十八年
    七月二十三日以北市裁催字第裁二二─監裁字第裁二二－ A
    一A 二二九八七三號裁決書，以異議人違反道路交通管理處
    罰條例第四十九條第二款、第六十一條第三項、第六十三條
    第一項第一款及違反道路交通管理事件統一裁罰基準及處理
    細則第四十三條、第四十四條、第六十七條規定，裁處罰鍰
    新臺幣（下同）一千八百元，併計違規點數四點等語。
二、聲明異議意旨略以：異議人當天雖有在劃有分向限制路段迴
    車，並無違反道路交通管理處罰條例第六十一條第三項之規
    定，即未肇事致人受傷，倘有重大過失，何以迄今未有人向
    異議人主張權利，亦未有任何民刑事責任之追究，且依上開
    規定應僅記違規點數三點，是原處分記違規點數四點，顯然
    與法不合云云。
三、按汽車在設有禁止迴車標誌或劃有分向限制線，禁止超車線
    、禁止變換車道線之路段，不得迴車；汽車在設有禁止迴車
    標誌或劃有分向限制線、禁止超車線或禁止變換車道線之路
    段迴車者，處六百元以上一千八百元以下罰鍰；汽車駕駛人
    有第四十九條情形者，除依原條款處罰鍰外，並予記違規點
    數一點，道路交通安全規則第一百零六條第二款、道路交通
    管理處罰條例第四十九條第一項第二款、第六十三條第一項
    第一款分別定有明文。次按汽車駕駛人，駕駛汽車違反道路
    交通安全規則、第三十三條之管制規則，因而肇事致人受傷
    者，記違規點數三點，同條例第六十三條第三項亦定有明文
    。
四、經查：
  (一)異議人即受處分人甲○○於九十七年八月四日中午十二時五
    十分許，駕駛車牌號碼三一一一—DB號自用小客車，沿臺北
    市○○○路○段由東往西行駛時，行經上開路段五○號處，
    在劃有分向限制線路段逕予迴車，致沿上開路段由西往東方
    向行駛由沈子愷騎乘車牌號碼九○五─ BLS號重型機車，因
    閃避不急，不慎撞擊由異議人駕駛之上開自用小客車，造成
    沈子愷人車倒地，沈子愷因此受有頭部外傷併腦震盪等情，
    有臺北市政府警察局交通警察大隊到路交通事故初步分析研
    判表、道路交通事故現場圖、臺北市政府警察局中山分局交
    通分隊道路交通事故補充資料表、交通事故談話紀錄表、現
    場照片、臺灣臺北地方法院檢察署九十八年度偵字第六二八
    六號聲請簡易判決處刑書、臺灣臺北地方法院九十八年九月
    九日北院隆刑莊九十八年北交簡字第六四八號函暨所附沈子
    愷九十八年八月四日馬偕醫院診斷證明書等件附卷可憑，是
    上開異議人違規事實，堪以認定。況且被告亦不否認駕駛上
    開自用小客車在上開劃有分向限制線之路段迴車而與沈子愷
    騎乘之機車發生撞擊之情，此見異議人聲明異議狀可佐，足
    見異議人確於上開時地，駕駛上開自用小客車，由東往西行
    經臺北市○○○路○段五○號處，不依道路交通安全規則之
    規定，在劃有分向限制線路段迴車，致沿上開路段由西往東
    騎乘上開機車之沈子愷閃避不及，不慎撞擊異議人駕駛之上
    開自用小客車，並致沈子愷受有頭部外傷併腦震盪等傷勢之
    事實無訛。
  (二)異議人固以前情置辯，然稽之上開臺灣臺北地方法院檢察署
    九十八年度偵字第六二八六號聲請簡易判決處刑書之犯罪事
    實及臺灣高等法院被告前案紀錄表可知，異議人確因上開違
    規肇事致人於傷案件，經臺灣臺北地方法院檢察署檢察官向
    臺灣臺北地方法院聲請簡易判決處刑，現並繫屬於臺灣臺北
    地方法院，由該院以九十八年度北交簡字第六四八號案件審
    理中；又再稽之臺灣臺北地方法院九十八年九月九日北院隆
    刑莊九十八年北交簡字第六四八號函所附馬偕醫院診斷證明
    書內容所載，沈子愷於九十七年八月四日因頭部外傷併腦震
    盪入院，接受檢查及藥物治療，於九十七年八月八日出院等
    語，益徵沈子愷於上揭時地與異議人所駕駛上開自用小客車
    撞擊後，受有前揭傷害等情無誤，是異議人辯稱車禍當天未
    致人受傷，且未有刑事追究云云，顯係誤解，不足採信。
五、綜上，異議人確有前揭違規行為，並致沈子愷受有前揭傷害
    ，已如前述。是原舉發機關依法舉發並無違誤之處，而原處
    分機關援引上開規定裁處罰鍰一千八百元，並分別依道路交
    通管理處罰條例第六十一條第三項、第六十三條第一項第一
    款計違規點數三點、一點，共計記違規點數四點，洵無不當
    。從而，本件異議為無理由，應予駁回。
六、據上論斷，應依道路交通管理處罰條例第八十七條第二項、
    道路交通案件處理辦法第十九條，裁定如主文。
中    華    民    國    98    年    10    月    1     日
                              交通法庭法  官  林玉蕙
以上正本證明與原本無異。
如不服本裁定應於送達後5日內向本院提出抗告狀。
                                      書記官  魏里安
中    華    民    國    98    年    10    月    5    日


司法院資訊處製作；財團法人民間司法改革基金會備份。
